

PERFIL PERSONAL

Soy estudiante de séptimo semestre de la carrera de Economía con un alto sentido de responsabilidad y gran entusiasmo por seguir incursionando en el campo laboral de mi carrera.

Mi objetivo es adquirir experiencia para en el futuro ejercer la economía de manera práctica y contribuir al desarrollo del país.

APTITUDES

- Entusiasmo
- Capacidad de análisis
- Proactividad
- Comunicación efectiva
- Trabajo en equipo
- Análisis de datos

INFORMACIÓN DE CONTACTO

0958874443

andres380p@gmail.com

Quito, Tumbaco

www.linkedin.com/in/andrés-vinueza-316365237

REFERENCIAS

Emilia Cano Directora de Comercio e Inversiones British Embassy Quito 0992696348

ANDRÉS VINUEZA ÁLVAREZ

EXPERIENCIA LABORAL

BANCO CENTRAL DEL ECUADOR | JUN 2023 - PRESENTE Pasante

<u>Dirección Nacional de Programación y Regulación Monetaria y</u> Financiera

- -Proyecciones de ventas
- -Apoyo en la generación de reportes macroeconómicos
- -Manejo de bases de datos
- -Uso de R para análisis y gráficos
- -Apoyo en investigación

BRITISH EMBASSY QUITO | OCT 2022- ABR 2023 Trade Intern

Department for Business and International Trade

- -Estadísticas de comercio exterior e inversión entre Ecuador-Reino Unido
- -Análisis de sectores económicos a los que deseaban ingresar empresas del Reino Unido
- -Identificar oportunidades de exportación y brindar asistencia a empresas británicas

EDUCACIÓN

Universidad de las Américas Economía

2020-2024

Unidad Educativa Hontanar Bachiller en Ciencias

2019

HABILIDADES

- Manejo de software: Stata y R
- Inglés | B2
- Microsoft Office

FORMACIÓN COMPLEMENTARIA

- -2022. Segundo Lugar Concurso Interdisciplinario de Ensayos y Monografías organizado por la Embajada de la República de Corea
- -2021. Tercer Lugar Concurso de Ensayo Corto por el 71° Aniversario de la Facultad Ciencias Económicas. Universidad Central del Ecuador
- -2021. Participación en curso "Introducción al software de Data Science y Estadístico en R". Seya
- -2021. Participación en la "UNCTAD YSI Summer School 2021 on Globalization and Development Strategies"